【裁判字號】    91,易,1601
【裁判日期】    920109
【裁判案由】    違反毒品危害防制條例
【裁判全文】
臺灣臺南地方法院刑事判決
    公  訴  人  臺灣臺南地方法院檢察署檢察官
    被      告  甲○○
右列被告因違反毒品危害防制條例案件，經檢察官提起公訴（九十一年度毒偵字第一
六九三號），本院判決如左：
    主  文
甲○○施用第二級毒品，累犯，處有期徒刑拾月。
    事  實
一、甲○○前因違反肅清煙毒條例案件及麻醉藥品管理條例案件，經本院及臺灣高等
    法院臺南分院各判處有期徒刑三年及有期徒刑六月確定，分別於民國九十年七月
    二十二日及八十七年六月七日執行完畢。其復因施用毒品案件，經強制戒治，嗣
    停止戒治交付保護管束期滿，由臺灣臺南地方法院檢察署檢察官於八十九年六月
    二十六日，以八十九年度戒毒偵字第三六四號為不起訴處分確定在案。詎被告仍
    未戒除毒癮，於五年內即在九十一年八月九日或往前回溯九十六小時內之某日時
    ，在不詳地點，施用第二級毒品安非他命。嗣於九十一年八月九日十七時五十分
    許，為警據報在臺南市○○街與永福路口帶回警察局採擷尿液送驗呈安非他命及
    嗎啡（其施用第一級毒品部分偵查中業經檢察官移送本院併另案審理）陽性反應
    ，而查獲上情。
二、案經臺南市警察局第二分局報請臺灣臺南地方法院檢察署檢察官偵查起訴。
    理  由
一、訊據被告甲○○矢口否認有上揭施用第二級毒品安非他命之犯行，辯稱：伊未施
    用安非他命，可能因朋友在施用時聞到，驗尿才會有安非他命陽性反應云云。惟
    查：被告為警查獲時所採尿液，經送臺南市衛生局以免疫法及ＴＯＸＩ－ＬＡＢ
    分析法鑑驗結果確呈安非他命類陽性反應，有臺南市衛生局九十一年八月二十日
    檢驗成績書（見警卷第五頁）一紙附卷足稽。按安非他命經投與人體後，約百分
    之七十於二十四小時內自尿中排出，約百分之九十於九十六小時內，自尿中排出
    ，其吸食時間距採集時間最長不會超過四日，亦據行政院衛生署藥物食品檢驗局
    於八十一年二月八日以（八一）藥檢壹字第一一五六號函敘明白，足認被告於查
    獲前九十六小時內之某時確有施用安非他命之犯行，洵屬無疑。至於被告所辯：
    因吸入二手煙，致尿液中有安非他命陽性反應乙節，然此問題前經法務部調查局
    函釋認「吸入煙毒或安非他命之二手煙，在文獻上雖尚無能否由尿液中檢驗出煙
    毒或安非他命反應之研究報告，然按本局檢驗煙毒或安非他命案件經驗研判，若
    非長時間與吸食者直接相向且存心大量吸入吸毒者所呼出之煙氣，以二手煙中可
    能存在之低劑量煙毒或安非他命，應不致在尿液中檢驗出煙毒或安非他命反應。
    」（參見法務部調查局八十二年八月六日（八二）發技一字第四一五三號函，可
    見吸入施用毒品者之二手煙不致在尿液中驗出安非他命陽性反應甚明。況且被告
    對於究係何位友人在何時地施用毒品？其又如何吸取其二手煙，均未提供積極證
    據以供本院查證，徒空口否認犯行，尚難採信。又被告前因施用毒品案件，經強
    制戒治，嗣停止戒治交付保護管束期滿，由臺灣臺南地方法院檢察署檢察官於八
    十九年六月二十六日，以八十九年度戒毒偵字第三六四號為不起訴處分確定之事
    實，亦有上揭不起訴處分書及臺灣高等法院被告全國前案紀錄表、臺灣臺南地方
    法院檢察署刑案資料查註紀錄表各一份在卷可按。本件事證明確，其於前揭不起
    訴分確定後五年內再犯施用毒品之犯行，堪以認定，應予依法論科。
二、核被告所為，係犯毒品危害防制條例第十條第二項之施用第二級毒品罪。其持有
    第二級毒品安非他命之低度行為，應為施用之高度行為所吸收，不另論罪。查被
    告前因違反肅清煙毒條例案件及麻醉藥品管理條例案件，經本院及臺灣高等法院
    臺南分院各判處有期徒刑三年及有期徒刑六月確定，分別於九十年七月二十二日
    及八十七年六月七日執行完畢，有臺灣高等法院被告全國前案紀錄表在卷可佐，
    其於五年以內再犯本件有期徒刑以上之罪，為累犯，應依刑法第四十七條之規定
    加重其刑。爰審酌被告曾有多次施用毒品前科，有上開被告全國前案紀錄表可參
    ，其素行不佳，且經強制戒治後，仍不思悔改並戒除毒癮，足見其戒毒意志不堅
    ，及其犯罪之動機、目的、手段、犯罪後否認犯行並無悔意等一切情狀，量處如
    主文所示之刑。
據上論斷，應依刑事訴訟法第二百九十九條第一項前段，毒品危害防制條例第十條第
二項，刑法第十一條前段、第四十七條，判決如主文。
中      華      民      國    九十二    年      一      月    九        日
                                臺灣臺南地方法院刑事第七庭
                                    法  官  謝瑞龍
右正本證明與原本無異。
如不服本判決，應於送達後十日內，向本院提出上訴狀（應附繕本）。
                                    書記官  吳湘婷
中      華      民      國    九十二    年      一      月    十五      日
附錄本件論罪科刑法條：
毒品危害防制條例第十條第二項
施用第二級毒品者，處三年以下有期徒刑。


司法院資訊處製作；財團法人民間司法改革基金會備份。
